臺灣高等法院臺南分院民事裁定
                              102年度上易字第69號      
上  訴  人  王朝杰  

訴訟代理人  施裕琛律師
複  代理人  施登煌律師
上  訴  人  王鋒斌  

            王裕窗  

            陳進傳（陳財旺之承受訴訟人） 

            王文華  
            陳德旺  
            王志麟  

            吳秀鳳（陳有朋之承受訴訟人）  

            陳青連  
            陳哲生  
            蔡乾三  

            陳傳福  

            翁正雄  

            許献忠  

            許金德  


            陳勝雄（陳敏常之承受訴訟人） 


            陳春雨（陳敏常之承受訴訟人） 


            陳柳金  

            蔡廖邁（蔡監之承受訴訟人）  


            蔡美麗（蔡監之承受訴訟人）  


            蔡美雲（蔡監之承受訴訟人）  


            蔡美玉（蔡監之承受訴訟人）  


            蔡來好（蔡監之承受訴訟人）  

            蔡美月（蔡監之承受訴訟人）  


            蔡美娥（蔡監之承受訴訟人）  


            蔡發興  
            陳洲兠  

            王隆成  
            王  盾  

            洪呂郎  
            王昆山  
            張春義  

            
            王金貴  
            魏世昌  

            陳建宗  

            陳建瑞即陳建騰


            蔡張萃娥（蔡清之承受訴訟人） 

            蔡樹忠（蔡清之承受訴訟人） 


            蔡坤旺（蔡清之承受訴訟人） 


            林蔡鴛鴦（蔡清之承受訴訟人） 


            蔡寶燕（蔡清之承受訴訟人）


            蔡進福  

            蔡進添  
            黃秀鳳（張春雄之承受訴訟人）


            魏世和  

            魏嘉宏  

            魏嘉良  

            張榮盛  

兼  上一人
訴訟代理人  張茂己  
上  訴  人  黃國章  
            王萬居  
            王秀雪  

            張奇富  

兼  上一人
訴訟代理人  張家銓  

上  訴  人  蔡勝凱（兼蔡老業之承受訴訟人）


            蔡勝諺（兼蔡老業之承受訴訟人）  

            蔡萬順  

            蔡萬得  

            王榮賢  

            王榮郎  
            石芙蓉  
            陳固榮  
            蔡明郎  
            蔡登富即蔡明昆

            蔡中和  
            謝玉妹  
            蔡酉鴻  

            陳清池  

            陳清海  

            張宗斌  

            張文一  

            張德彰  

            陳王美玉

            翁  霞  

            翁月秀  

            翁月鶴  

            翁月照  

            翁道濟  

            翁正振  

            蔡  趂（蔡在之承受訴訟人）


            蔡清通（蔡在之承受訴訟人）


            陳蔡卜（蔡在之承受訴訟人）

            蔡其伯（蔡在之承受訴訟人）


            蔡宗孝（蔡在之承受訴訟人)

            蔡明浩（蔡在之承受訴訟人)

            邵綉芳（蔡在之承受訴訟人）


            蔡佳容（蔡在之承受訴訟人）


            蔡  敏（蔡在之承受訴訟人）

            蔡幼美（蔡在之承受訴訟人)


            王春蘭（陳清順之承受訴訟人）


上  一  人
訴訟代理人  陳孟瓏  
上  訴  人  陳啓勝（陳清志之承受訴訟人）


            陳炳和（陳清靜之承受訴訟人）


            陳平合（陳清靜之承受訴訟人）

            陳志福（陳清靜之承受訴訟人）

            陳炳郎（陳清靜之承受訴訟人）


            陳炳章（陳清靜之承受訴訟人）


            黃源宗（黃明松之承受訴訟人）


            黃源凱（黃明松之承受訴訟人）


            黃宏益（黃明松之承受訴訟人）


            黃惠怡（黃明松之承受訴訟人）


被  上訴人  陳敏村  

訴訟代理人  周志昌  
上列當事人間請求分割共有物事件，本院於民國103年12月30日
所為之判決，其原本及正本應更正如下：
    主  文
原判決原本及正本主文欄第二項之(一)附圖一背面之附表應更正
如附表一所示；第二項之(二)關於「各共有人應互相補償之金額
如附表二所示」其中「受補償人陳清池、陳清海受補償欄之金額
」；「應補償人蔡進福、蔡在之繼承人應補償金額合計欄之金額
」；「應補償人王榮貴、陳啟勝」之記載，應更正如附表三所示
。
    理  由
一、按當事人死亡者，訴訟程序在有繼承人、遺產管理人或其他
    依法令應續行訴訟之人承受其訴訟以前當然停止。他造當事
    人，亦得聲明承受訴訟。聲明承受訴訟，應提出書狀於受訴
    法院，由法院送達於他造，民事訴訟法第168條、第175條第
    2項、第176條分別定有明文。查，㈠上訴人陳財旺於民國103
    年1月2日死亡，繼承人為長子陳進傳、次子陳進吉、三子陳
    信吉，均未拋棄繼承，其應有部分並經遺產分割協議由陳進
    傳於103年1月27日辦理分割繼承登記。㈡上訴人陳有朋於104
    年6月16日死亡，繼承人為配偶吳秀鳳、長女陳美淇、次女
    陳麗櫻、三女陳迊蓁，均未拋棄繼承，其應有部分並經遺產
    分割協議由吳秀鳳於104年7月21日辦理分割繼承登記。㈢上
    訴人陳敏常於105年8月27日死亡，配偶陳方錦、長男陳勝雄
    、次男陳春雨、長女陳素貞、次女陳素雲為其繼承人，均未
    拋棄繼承，其應有部分並經遺產分割協議由陳勝雄、陳春雨
    於105年9月12日辦理分割繼承登記。㈣上訴人蔡監於105年11
    月3日死亡，其繼承人為配偶蔡廖邁、長女蔡美麗、次女蔡
    美雲、三女蔡美玉、四女蔡來好、五女蔡美月、六女蔡美娥
    等七人，均未拋棄繼承。㈤上訴人蔡老業於103年9月6日死亡
    ，其繼承人為配偶陳花、長女蔡寶珠、次女蔡寶秀及孫蔡勝
    凱、孫蔡勝諺、孫女蔡欣蓓（後三人係代位次男蔡忠代位繼
    承，長男蔡樹死亡無子嗣）等六人，均未拋棄繼承，其應有
    部分並經遺產分割協議由蔡勝凱、蔡勝諺於103年12月1日辦
    理分割繼承登記。㈥上訴人蔡清於108年6月23日死亡，其繼
    承人為配偶蔡張萃娥、長男蔡樹忠、三男蔡坤旺、長女林蔡
    鴛鴦、次女蔡寶燕等五人（次男王文良出養），均未拋棄繼
    承。㈦上訴人張春雄於106年2月10日死亡，其繼承人為配偶
    黃秀鳳、長男張永豐、次男張堃瑋、長女張明如即張連如、
    次女張美麗、三女張美秋，均未拋棄繼承；張堃瑋復於109
    年7月22日死亡，其繼承人為配偶陳立庭、長男張丞圳、次
    男陳彥蒲、長女陳筠潔；而張春雄之應有部分業經遺產分割
    協議由黃秀鳳於106年3月30日辦理分割繼承登記，黃秀鳳又
    於107年11月6日又以贈與為原因，登記張永豐為所有權人。
    ㈧上訴人黃明松於99年9月4日死亡，其繼承人為配偶黃素雲
    、長子黃源宗、次子黃源凱、三子黃源有、黃宏益、黃惠怡
    ；黃源有復於108年2月26日死亡，其繼承人黃素雲，黃源宗
    、黃源凱、黃宏益、黃惠怡均已聲請拋棄繼承。其應有部分
    並經遺產分割協議由黃源凱（同為黃明松之繼承人）於108
    年2月1日辦理分割繼承登記等情，有繼承系統表、戶籍謄本
    、土地登記第三類謄本、地籍異動索引、臺灣新北地方法院
    家事庭109年1月22日新北院賢家科字第025551號函、臺灣雲
    林地方法院109年1月30日雲院惠家溫決109家詢63字第10990
    00158號、109年1月31日雲院惠家司瑞決108司繼292字第109
    9000177號函在卷可稽函在卷可稽（見本院卷一第127至276
    、291至332、337、341至343頁），復經被上訴人聲明承受
    訴訟在案（見本院卷一第349至353頁），核無不合，應予准
    許。
二、次按判決如有誤寫、誤算或其他類此之顯然錯誤者，法院得
    依聲請或依職權以裁定更正之，其正本與原本不符者亦同，
    民事訴訟法第232條第1項定有明文。查本院前開之判決原本
    及正本有如主文所示之顯然錯誤，應予更正。
三、爰依法裁定如主文所示。
中　　華　　民　　國　　110 　年　　1 　　月　　6 　　日
                  民事第二庭    審判長法　官  高榮宏

                                      法　官  黃瑪玲

                                      法　官  陳春長
上為正本係照原本作成。
如對本裁定抗告，須於本裁定送達後10日內向本院提出抗告狀（
須附繕本），並應繳納抗告費新台幣1千元。
中　　華　　民　　國　　110 　年　　1 　　月　　6 　　日

                                      書記官  邱斈如